【裁判字號】    98,易,793
【裁判日期】    980527
【裁判案由】    詐欺
【裁判全文】
臺灣臺中地方法院刑事判決               98年度易字第793號
公  訴  人  臺灣臺中地方法院檢察署檢察官
被      告  丙○○
                      2
上列被告因詐欺案件，經檢察官提起公訴（97年度偵字第28961
號），被告於準備程序就被訴事實為有罪之陳述，本院合議庭裁
定由受命法官獨任進行簡式審判程序，判決如下：
    主    文
丙○○幫助犯詐欺取財罪，處有期徒刑貳月，如易科罰金，以新
臺幣壹仟元折算壹日。
    犯罪事實及理由
一、本院認定之犯罪事實、證據及應適用之法條，除證據並所犯
    法條一內『訊據被告丙○○固坦承有將前揭帳戶之金融卡交
    予「葉先生」之事實，惟矢口否認有何幫助詐欺犯行，辯稱
    ：伊向葉先生應徵司機工作，葉先生說因為工作內容是載傳
    播小姐出去，要領錢給小姐，且要對伊之信用狀況進行徵信
    ，所以要伊提供金融卡，伊才將金融卡交給葉先生，伊沒有
    幫助詐欺云云。經查：』，應更正為「訊據被告丙○○於本
    院審理時坦承上開犯罪事實，且查：」，及「（二）又被告
    雖以前詞置辯，惟」，應更正為「又」，以及「（三）是綜
    合上情，被告前揭所辯，應係卸責之詞，不足採信，其罪嫌
    應堪認定。」，應更正為「是綜上，被告之自白核與事實相
    符，本件事證明確，被告上開犯行已堪認定」外，餘均與檢
    察官起訴書之記載相同，茲引用之。（詳如附件）
二、爰審酌被告丙○○之犯罪動機、目的，及其前於偵查中雖否
    認犯行，然於本院行準備程序訊問時業已坦認犯罪，態度尚
    可，以及被害人甲○○受有新臺幣96,000元之損害等一切情
    狀，量處如主文所示之刑，並諭知易科罰金之折算標準，以
    示懲儆。
三、併依刑事訴訟法第273條之1第1項、第299條第1項前段、第
    310條之2、第454條第2項，刑法第30條第1項、第2項、第33
    9條第1項、第41條第1項前段，刑法施行法第1條之1，判決
    如主文。
本案經檢察官乙○○到庭執行職務。
中    華    民    國    98    年    5    月    27    日
                        刑事第三庭  法  官  楊曉惠
以上正本證明與原本無異。
如不服本判決，應於收受送達後10日內向本院提出上訴書狀（應
敘述具體理由並附繕本）。
上訴書如未敘述理由，應於上訴期間屆滿後20日內補提理由書於
本院。
                                    書記官  謝明倫
中    華    民    國    98    年    5     月    27    日
附錄法條：
中華民國刑法第339條第1項
意圖為自己或第三人不法之所有，以詐術使人將本人或第三人之
物交付者，處5年以下有期徒刑、拘役或科或併科1千元以下罰金
。
以前項方法得財產上不法之利益或使第三人得之者，亦同。
前二項之未遂犯罰之。


司法院資訊處製作；財團法人民間司法改革基金會備份。
